臺灣橋頭地方法院刑事判決　
110年度易字第259號
                                      111年度易字第74 號
公  訴  人  臺灣橋頭地方檢察署檢察官
被      告  李嘉琳



            曾湘芸



上列被告因竊盜案件，經檢察官提起公訴（110年度偵字第12392
號、110年度偵字第12800號、110年度偵字第13882號）、追加起
訴（110年度偵字第16587號、111年度偵字第273號），及移送併
辦（110年度偵字第16587號），於本院準備程序進行中，被告就
被訴事實為有罪之陳述，經本院裁定改行簡式審判程序審理，合
併判決如下：
    主  文
一、李嘉琳犯如附表一編號1至8主文及沒收欄所示之罪，共捌罪
    ，各處如附表一編號1至8主文及沒收欄所示之刑及沒收（含
    追徵）。有期徒刑部分應執行有期徒刑拾月，如易科罰金，
    以新臺幣壹仟元折算壹日；拘役部分應執行拘役壹佰貳拾日
    ，如易科罰金，以新臺幣壹仟元折算壹日。
二、曾湘芸犯如附表一編號2至8主文及沒收欄所示之罪，共柒罪
    ，各處如附表一編號2至8主文及沒收欄所示之刑及沒收（含
    追徵）。有期徒刑部分應執行有期徒刑伍月，如易科罰金，
    以新臺幣壹仟元折算壹日；拘役部分應執行拘役壹佰貳拾日
    ，如易科罰金，以新臺幣壹仟元折算壹日。
    事  實
一、李嘉琳意圖為自己不法之所有，基於竊盜之接續犯意，先於
    民國110年8月9日前不詳時間，以化名「楊羽倪」至蝦皮購
    物網站分批訂購金飾等包裹共10件（包裹價值均詳附表一包
    裹價值欄所示；包裹之特定均詳附表三），並選擇貨到付款
    之方式，等貨物到達門市並以電話簡訊通知李嘉琳後，李嘉
    琳再於同月8日至11日陸續前往林淯稜所經營之址設高雄市○
    ○路000號「OK便利商店楠陽門市」，陸續竊取上開包裹並將
    部分金飾變賣現金花用。嗣李嘉琳於同月13日18時30分，在
    高雄市政府警察局岡山分局（起訴書誤載為楠梓分局）橋頭
    分駐所提出竊得之金戒指1個、金耳環3對供警查扣（業經發
    還林淯稜保管）。
二、李嘉琳、曾湘芸共同意圖為自己不法之所有，基於竊盜之犯
    意聯絡及行為分擔，由李嘉琳以上開方式訂購金飾等包裹，
    並採取貨到付款之方式，待貨物到達門市並以電話簡訊通知
    李嘉琳後，再由李嘉琳於下列時間駕駛曾湘芸所有之車牌號
    碼000-0000號自用小客車搭載曾湘芸前往各該門市，由曾湘
    芸或與李嘉琳共同進入門市，趁店員未注意或推由1人吸引
    店員注意，竊取上開包裹並變賣現金花用：
  ㈠於110年8月11日19時15分許，一同進入陳忻妤擔任店長之址
    設高雄市○○區○○路000號「OK便利商店橋頭門市」，由曾湘
    芸把風，李嘉琳確認包裹共3件後，徒手竊取得逞後離去。
    嗣李嘉琳於同月13日16時再次前往上開「OK便利商店橋頭門
    市」而為警攔查，並經警取得李嘉琳同意，於同日17時18分
    ，至其位於高雄市○○區○○路00號2樓住處搜索，當場扣得金
    項鍊1條、金鍊子1條、金墜子2個、金手鍊1條等物（業經發
    還陳忻妤保管）。
  ㈡於110年8月21日19時48分許，由曾湘芸進入郭信緯經營之址
    設高雄市○○區○○路000號「OK超商台鐵岡山門市」，竊取包
    裹2件得逞後離去。
  ㈢於110年8月22日16時50分許，由曾湘芸進入徐正杰經營之址
    設臺南市○○區○○路0段0號「OK超商臺南媽廟門市」，竊取包
    裹1件得逞後離去。
  ㈣於110年8月29日16時20分許，由曾湘芸進入鍾孟璋（起訴書
    誤載為徐正杰）經營之址設屏東縣○○市○○路000號「OK超商
    屏東建豐門市」，竊取包裹1件得逞後離去。
  ㈤於110年8月29日15時38分許，進入鍾孟璋經營之址設屏東縣○
    ○鎮○○路00○00號「OK便利商店潮州太平門市」內，由曾湘芸
    徒手竊取包裹1件得逞後離去。
  ㈥於110年8月29日18時23分許，一同進入蘇圃加擔任店長之址
    設高雄市○○區○○○路0000號「OK便利商店仁武永昌門市」內
    ，由李嘉琳擋住監視器畫面把風，由曾湘芸尋找並徒手竊取
    包裹2件得逞後離去。
  ㈦於110年9月2日15時30分許，由曾湘芸進入上開「OK超商屏東
    建豐門市」後，著手尋找貨品，後因未找到訂購之貨品離去
    而未遂。
三、案經林淯稜、陳忻妤、郭信緯、徐正杰及鍾孟璋、蘇圃加訴
    由高雄市政府警察局岡山分局、楠梓分局、仁武分局及內政
    部警政署鐵路警察局高雄分局報告臺灣橋頭地方檢察署檢察
    官偵查起訴、追加起訴及移送併辦
    理  由
壹、程序部分：
    被告李嘉琳、曾湘芸所犯非為死刑、無期徒刑、最輕本刑為
    3年以上有期徒刑之罪或高等法院管轄之第一審案件，而於
    準備程序進行中，被告2人先就被訴事實為有罪之陳述，經
    告知簡式審判程序之旨，並聽取當事人之意見後，本院裁定
    進行簡式審判程序，是本案之證據調查，依刑事訴訟法第27
    3條之2規定，不受同法第159條第1項、第161條之2、第161
    條之3、第163條之1及第164條至第170條規定之限制，先行
    說明。
貳、實體部分：   
一、認定犯罪事實所憑之證據及理由：
　㈠訊據被告李嘉琳就事實欄一、二㈠至㈦之犯罪事實於警詢、偵
    查及本院審理時；被告曾湘芸就事實欄二㈠至㈦之犯罪事實於
    本院審理時均自白認罪（見警一卷第3頁至第6頁；警二卷第
    4頁至第7頁；警三卷第16頁至第22頁；警五卷第2頁至第5頁
    、第28頁至第31頁；偵三卷第11頁、第13頁至第14頁、第79
    頁至第81頁；偵四卷第45頁至第46頁；聲羈卷第25頁至第37
    頁；易字一卷第32頁至第41頁、第45頁至第51頁、第104頁
    、第201頁至第202頁、第270頁至第271頁），核與證人即告
    訴人林淯稜、陳忻妤、郭信緯、徐正杰、潘彥群、鍾孟璋、
    蘇圃加、證人即OK便利商店仁武永昌門市之店員邱晏绅、黃
    楷倫於警詢時之證述大致相符（見警一卷第11頁至第14頁；
    警二卷第33頁至第41頁；警四卷第54頁至第57頁；警五卷第
    33頁至第35頁、第103頁至第105頁、第109頁至第111頁；他
    字卷第11頁至第23頁、第33頁至第49頁）。另有查詢買家帳
    號「ho11ywood_katherine8」之銀行帳戶、手機資料1紙及
    訂單明細各1份、通聯調閱查詢單3紙、本院通信調取票1紙
    、通聯調閱查詢單1份（手機門號：0000000000號）、車號0
    00-0000號自小客車之車輛詳細資料報表1紙、鐵路警察局高
    雄分局110年10月17日職務報告檢附嫌疑人訂購包裹紀錄清
    冊1份、內政部警政署鐵路警察局高雄分局執行搜索、拘提
    偵查報告、內政部警政署鐵路警察局高雄分局偵辦0K超商包
    裹竊盜案偵查報告各1份、本院110年度聲搜字第582號搜索
    票2紙、內政部警政署鐵路警察局高雄分局搜索扣押筆錄、
    扣押物品目錄表、扣押物品收據、臺灣橋頭地方檢察署110
    年度檢管字第1739號扣押物品清單、本院111年度橋院總管
    字第184號扣押物品清單各1份、扣押物品照片14張在卷可查
    （見警三卷第3頁、第11頁至第13頁、第39頁至第43頁、第5
    1頁至第63頁；警四卷第151頁至第164頁；他字卷第5頁至第
    9頁、第185頁至第197頁、第215頁、第243頁至第246頁；偵
    四卷第47頁至第49頁；易字一卷第163頁至第164頁）。  
　㈡就各犯罪事實另有下列補強證據：
　⒈犯罪事實一部分：
　　有高雄市政府警察局楠梓分局扣押筆錄、扣押物品目錄表、
    扣押物品收據、贓物認領保管單、高雄市政府警察局楠梓分
    局110年8月23日職務報告、高雄市政府經濟發展局106年10
    月16日高市經發商字第10661702600號函檢附商業登記抄本
    各1份、現場照片2張、監視器錄影翻拍照片1張、扣押物品
    照片1張、OK便利商店楠陽門市進貨單4紙在卷可查（見警一
    卷第15頁至第43頁）。
　⒉犯罪事實二㈠部分：
　  有自願受搜索同意書、高雄市政府警察局岡山分局搜索扣押
    筆錄、扣押物品目錄表、扣押物品收據、贓物認領保管單各
    1份、搜索暨扣押物品照片6張、監視器錄影翻拍照片6張、O
    K便利商店橋頭仕隆店進貨單、高雄市政府警察局岡山分局
    橋頭分駐所受(處)理案件證明單各1紙在卷可參（見警二卷
    第45頁至第71頁、第75頁、第81頁）。
　⒊犯罪事實二㈡部分：
　　有車號000-0000號自小客車之行車軌跡一覽表暨路口監視器
    翻拍照片1張、店家監視器錄影翻拍照片11張、OK超商台鐵
    岡山門市之包裹物流資料3張、買家帳號開立人資料暨通聯
    調閱查詢單各2份、OK超商台鐵岡山門市之交易明細、遭竊
    包裹物流訂單編號、查詢買家帳號「happyl0000000」之銀
    行帳戶及手機資料各1紙、蝦皮帳號「happyl0000000」之訂
    單明細1份在卷存參（見他字卷第51頁至第69頁、第167頁至
    第181頁）。
　⒋犯罪事實二㈢部分：
　　有路口監視器翻拍照片12張、店家監視器錄影翻拍照片5張
    、OK超商臺南媽廟門市之包裹物流資料1張、買家帳號開立
    人資料暨通聯調閱查詢單2紙在卷可參（見他字卷第71頁至
    第91頁）。
　⒌犯罪事實二㈣部分：
　　有110年8月29日路口監視器翻拍照片13張、店家監視器錄影
    翻拍照片19張、遭竊包裹物流訂單編號1紙在卷可參（見他
    字卷第99頁至第129頁、第183頁）。
　⒍犯罪事實二㈤部分：
　　有110年8月29日路口監視器翻拍照片2張、買家帳號開立人
    資料暨通聯調閱查詢單2紙、警方調查蝦皮帳號「hollywood
    _katherine8」報告1紙在卷可參（見警四卷第90頁至第92頁
    、第141頁）。
　⒎犯罪事實二㈥部分：
　　提示被告李嘉琳之OK便利商店仁武永昌門市進貨單1紙、路
    口暨店家監視器翻拍照片7張、提示被告曾湘芸之路口暨監
    視器錄影翻拍照片10張、現場照片4張、路口暨店家監視器
    錄影翻拍照片20張、被告2人、自用小客車對比特徵照片6張
    、高雄市政府警察局仁武分局澄觀派出所受(處)理案件證明
    單、受理各類案件紀錄表各1份、OK便利商店仁武永昌門市
    進貨單1紙在卷可參（見警五卷第13頁至第19頁、第43頁至
    第49頁、第67頁至第93頁、第99頁至第101頁、第115頁）。
　⒏犯罪事實二㈦部分：
　　有110年9月2日路口監視器翻拍照片16張、店家監視器錄影
    翻拍照片13張、翻拍被告曾湘芸竊盜未遂之包裹物流、物流
    訂單編號電腦畫面各1張、買家帳號開立人資料暨通聯調閱
    查詢單2紙、被告曾湘芸與店員對話譯文1份在卷可參（見他
    字卷第131頁至第165頁、第247頁至第248頁）。
　㈢就事實欄一之竊取件數、價值部分，告訴人林淯稜與被告李
    嘉琳之自白略有不符，惟就客觀資料即上開OK便利商店楠陽
    門市進貨單觀之，被告李嘉琳應是於110年8月8日至11日陸
    續前往OK便利商店楠陽門市竊取，件數應為10件、價值應為
    99280元，起訴書應有誤載，應予更正，此亦比被告李嘉琳
    原坦承之件數少、價值亦較低，應無礙被告李嘉琳之防禦權
    ，一併說明。
　㈣因有上開證據堪認被告李嘉琳、曾湘芸上開出於任意性之自
    白核與事實相符，自得採為本案判決之基礎。故本案事證明
    確，被告李嘉琳、曾湘芸前開犯行均堪認定，應依法論科。
二、論罪科刑：
  ㈠核被告李嘉琳就事實欄一、二㈠至㈦；被告曾湘芸就事實欄二㈠
    至㈦所為均係犯刑法第320條第1項之竊盜罪。被告李嘉琳就
    事實欄一對同一被害人有多次竊盜行為，應係本於同一犯罪
    動機，在密切接近之時間、地點實施，並侵害同一法益，各
    行為之獨立性極為薄弱，依一般社會健全概念，在時間差距
    上，難以強行分開，在刑法評價上，以視為數個舉動之接續
    施行，合為包括之一行為予以評價，較為合理，應僅論以接
    續犯之一罪。被告2人就事實欄二㈠至㈦之犯行，有犯意聯絡
    及行為分擔，應論以共同正犯。被告李嘉琳所犯上開8罪間
    ；被告曾湘芸所犯上開7罪間，犯意各別、時地有異、行為
    互殊，應予分論併罰。
  ㈡臺灣橋頭地方檢察署110年度偵字第16587號併辦意旨書，與
    本案起訴書之事實係屬同一事實，本院自得一併審理。
  ㈢就事實欄二㈦之犯罪事實，被告李嘉琳、曾湘芸並未竊取成功
    ，依刑法第25條第2項未遂犯之規定減輕之。
  ㈣爰以行為人之責任為基礎，審酌被告李嘉琳、曾湘芸非無謀
    生能力，竟不思以正當途徑獲取所需，恣意竊取他人財物，
    皆缺乏尊重他人財產法益之正確觀念，造成他人財產損失，
    破壞社會治安，所為實有不該；復考量被告李嘉琳是構思本
    案之主謀，但於偵查前階段則均坦承犯行之態度、之前無前
    科之素行；並衡被告曾湘芸雖非主謀、但直到本院審理時才
    均坦承犯行之態度、且之前已有詐欺、竊盜之素行；另均衡
    竊取財物之價值、手段、分工情形；末衡被告李嘉琳案發時
    業工、高職畢業之智識程度、未婚、沒有小孩、當時自己一
    個人住；被告曾湘芸當時無固定工作、高職畢業之智識程度
    、身心狀況、未婚、沒有小孩、與父母同住等一切情狀，就
    被告李嘉琳分別量處附表一編號1至8；被告曾湘芸分別量處
    附表一編號2至8主文及沒收欄所示之刑，並均諭知如易科罰
    金之折算標準。就被告李嘉琳、曾湘芸另衡酌所犯各罪侵害
    法益相同、對侵害法益之加重效益及時間、空間之密接程度
    ，而為整體評價後，就有期徒刑部分、拘役部分各定其應執
    行之刑如主文欄一、二所示，並均諭知如易科罰金之折算標
    準。
  ㈤沒收：
　⒈按犯罪所得，屬於犯罪行為人者，沒收之；於全部或一部不
    能沒收或不宜執行沒收時，追徵其價額；犯罪所得，包括違
    法行為所得、其變得之物或財產上利益及其孳息，刑法第38
    條之1第1項前段、第3項、第4項定有明文。申言之，針對被
    告犯罪所得，本應以「原物沒收」為原則，原物不存時，始
    採「追徵該物價額」之方式，且該犯罪所得因而衍生之利益
    、孳息，亦應一併沒收、追徵。而為實現澈底剝奪不法利得
    ，避免犯罪者隱匿以保有犯罪所得，若被告主張犯罪所得變
    得之物之價值顯然低於原物價值時，法院應就應犯罪所得之
    原物宣告沒收及追徵，方無悖法制及不當得利之法理。若否
    ，不啻變相鼓勵犯罪行為人逕以高價銷贓，嗣經查獲時，再
    諉稱其以低價銷贓、利益所獲無幾，甚至勾結第三人共同營
    造贓額甚低之表象，實則私下朋分高額利益，卻僅須對表面
    上低價贓額負其責任，而助長社會上之脫法行為，難以遏阻
    犯罪誘因，有違事理之平。
　⒉經查：被告李嘉琳、曾湘芸雖曾抗辯訂購的東西，有些是假
    的，價值沒有那麼高等語（見易字一卷第105頁）；被告李
    嘉琳於警詢時另供稱：變賣所得都拿去繳房租、還債，忘記
    賣了多少錢等語（見警一卷第5頁），惟如上所述，被告縱
    使變賣贓物之金額低於竊得之物，仍應依刑法第38條之1第1
    項前段、第3項規定，宣告沒收原物，並於全部或一部不能
    沒收或不宜執行沒收時，追徵其價額，以達刑法沒收之目的
    。而被告李嘉琳另供稱：變賣所得6成拿去還債，4成當與被
    告曾湘芸共同的生活費等語；被告曾湘芸亦表示沒有意見等
    語(見易字一卷第277頁），故兩人對於共同竊得之物均有管
    領力，是就事實欄二㈠至㈦所竊得之物均於被告2人各罪刑項
    下宣告沒收，並於全部或一部不能沒收或不宜執行沒收時，
    追徵其價額。被告李嘉琳就事實欄一之犯罪所得，亦應於其
    罪刑項下宣告沒收，並於全部或一部不能沒收或不宜執行沒
    收時，追徵其價額。
　⒊至於事實欄一之犯罪事實，竊得之物雖部分有歸還被害人（
    詳如附表一編號1已歸還之物欄所示），原應依刑法38條之1
    第5項不宣告沒收，惟並無證據可以明白切割該物品是何包
    裹內之物，故本院仍均在被告李嘉琳罪刑項下宣告沒收，檢
    察官於執行沒收時，自應扣除歸還物之價額（告訴人林淯稜
    於警詢時證稱：我領回物品的價值大約新臺幣1萬元，見他
    字卷第48頁至第49頁），一併說明。
　⒋被告李嘉琳供稱：附表二編號4所示之手機是其所有，每次都
    是用來上網至購物網站訂貨到上開便利商店，之後再竊取等
    語（見易字一卷第271頁），自屬供犯罪所用之物，應依刑
    法第38第2項沒收之，於被告李嘉琳各罪刑項下宣告沒收。
　⒌就事實欄二㈠之犯罪事實，被告李嘉琳、曾湘芸竊得之物（詳
    如附表一編號2已歸還之物欄所示），已歸還給告訴人陳忻
    妤，此有上開扣押物品清單、贓物認領保管單各1份在卷可
    佐（見警二卷第53頁、第59頁），是依據刑法第38條之1第5
    項不宣告沒收。
　⒍至於附表二編號1至3、6至8、10所示之衣物、飾品，本院考
    量乃日常生活用品，並非義務沒收之物，雖係被告李嘉琳、
    曾湘芸犯案時所穿著，然均非直接用以為本案犯行之物，若
    予以沒收既無法達到預防犯罪之效果，亦無法促進社會安全
    或公共利益，爰依照刑法第38條之2第2項不予宣告沒收。另
    附表二編號5所示之項鍊、編號9所示之手機，並無證據顯示
    與本案有關，故均不宣告沒收。
據上論斷，應依刑事訴訟法第273條之1第1項、第299條第1項前
段，判決如主文。
本案經檢察官張家芳提起公訴、追加起訴及移送併辦，經檢察官
郭郡欣到庭執行職務。
中　　華　　民　　國　　111 　年　　8 　　月　　10　　日
                  刑事第五庭    法　官  黃志皓
以上正本證明與原本無異。
如不服本判決應於收受判決後 20 日內向本院提出上訴書狀，並
應敘述具體理由。其未敘述上訴理由者，應於上訴期間屆滿後20
 日內向本院補提理由書 (均須按他造當事人之人數附繕本)「切
勿逕送上級法院」。
中　　華　　民　　國　　111 　年　　8 　　月　　10　　日
                                書記官  曾小玲


附表一：
編號 事實 竊得之物 包裹價值(新臺幣) 已歸還之物 主文及沒收 1 事實欄一  包裹10件 99280元 金戒指1個 金耳環3對 （見警一卷第19頁、第23頁） 一、李嘉琳犯竊盜罪，處有期徒刑伍月，如易科罰金，以新臺幣壹仟元折算壹日。扣案如附表二編號4所示之物沒收之；未扣案如附表三編號1至10所示之物均沒收之，於全部或一部不能沒收或不宜執行沒收時，追徵其價額。 2 事實欄二 ㈠ 包裹3件 27910元 金項鍊1條 金鍊子1條 金墜子2個 金手鍊1條 （見警二卷第53頁、第59頁） 一、李嘉琳共同犯竊盜罪，處有期徒刑參月，如易科罰金，以新臺幣壹仟元折算壹日。扣案如附表二編號4所示之物沒收之。 二、曾湘芸共同犯竊盜罪，處有期徒刑參月，如易科罰金，以新臺幣壹仟元折算壹日。 3 事實欄二 ㈡ 包裹2件 17929元 無 一、李嘉琳共同犯竊盜罪，處有期徒刑貳月，如易科罰金，以新臺幣壹仟元折算壹日。扣案如附表二編號4所示之物沒收之；未扣案如附表三編號14至15所示之物均沒收之，於全部或一部不能沒收或不宜執行沒收時，追徵其價額。 二、曾湘芸共同犯竊盜罪，處有期徒刑貳月，如易科罰金，以新臺幣壹仟元折算壹日。未扣案如附表三編號14至15所示之物均沒收之，於全部或一部不能沒收或不宜執行沒收時，追徵其價額。 4 事實欄二 ㈢ 包裹1件 9500元  一、李嘉琳共同犯竊盜罪，處拘役伍拾伍日，如易科罰金，以新臺幣壹仟元折算壹日。扣案如附表二編號4所示之物沒收之；未扣案如附表三編號16所示之物沒收之，於全部或一部不能沒收或不宜執行沒收時，追徵其價額。 二、曾湘芸共同犯竊盜罪，處拘役伍拾伍日，如易科罰金，以新臺幣壹仟元折算壹日。未扣案如附表三編號16所示之物沒收之，於全部或一部不能沒收或不宜執行沒收時，追徵其價額。 5 事實欄二 ㈣ 包裹1件 8880元  一、李嘉琳共同犯竊盜罪，處拘役伍拾日，如易科罰金，以新臺幣壹仟元折算壹日。扣案如附表二編號4所示之物沒收之；未扣案如附表三編號17所示之物沒收之，於全部或一部不能沒收或不宜執行沒收時，追徵其價額。 二、曾湘芸共同犯竊盜罪，處拘役伍拾日，如易科罰金，以新臺幣壹仟元折算壹日。未扣案如附表三編號17所示之物沒收之，於全部或一部不能沒收或不宜執行沒收時，追徵其價額。 6 事實欄二 ㈤ 包裹1件 9750元  一、李嘉琳共同犯竊盜罪，處拘役伍拾伍日，如易科罰金，以新臺幣壹仟元折算壹日。扣案如附表二編號4所示之物沒收之；未扣案如附表三編號18所示之物沒收之，於全部或一部不能沒收或不宜執行沒收時，追徵其價額。 二、曾湘芸共同犯竊盜罪，處拘役伍拾伍日，如易科罰金，以新臺幣壹仟元折算壹日。未扣案如附表三編號18所示之物沒收之，於全部或一部不能沒收或不宜執行沒收時，追徵其價額。 7 事實欄二 ㈥ 包裹2件 14000元  一、李嘉琳共同犯竊盜罪，處有期徒刑貳月，如易科罰金，以新臺幣壹仟元折算壹日。扣案如附表二編號4所示之物沒收之；未扣案如附表三編號19至20所示之物均沒收之，於全部或一部不能沒收或不宜執行沒收時，追徵其價額。 二、曾湘芸共同犯竊盜罪，處有期徒刑貳月，如易科罰金，以新臺幣壹仟元折算壹日。未扣案如附表三編號19至20所示之物均沒收之，於全部或一部不能沒收或不宜執行沒收時，追徵其價額。 8 事實欄二 ㈦ 未遂 未遂 未遂 一、李嘉琳共同犯竊盜未遂罪，處拘役參拾日，如易科罰金，以新臺幣壹仟元折算壹日。扣案如附表二編號4所示之物沒收之。 二、曾湘芸共同犯竊盜未遂罪，處拘役參拾日，如易科罰金，以新臺幣壹仟元折算壹日。 

附表二：扣案物
編號 竊得之物品 數量 所有人 是否沒收 1 紅色上衣 1件 李嘉琳  否 2 藍色漁夫帽 1頂   3 黑色NIKE球鞋 1雙   4 手機（含門號0000000000號SIM卡1張；IMEI：000000000000000號） 1支  是 5 S990純銀製作元寶銀鍊 1條  否 6 粉色上衣（女性） 1件 曾湘芸  否 7 髮箍 1個   8 碎花洋裝 1件   9 手機(IMEI：000000000000000、000000000000000號) 1支   10 黑色女性短褲 1件   

附表三：竊得包裹之特定
編號 事實 遭竊商店 貨號(物流、訂單編號) 證據出處 1 事實欄一 OK便利商店楠陽門市 000-00000000000末991 OK便利商店楠陽門市進貨單4紙（警一卷第37頁至第43頁） 2   000-00000000000末991  3   000-00000000000末991  4   000-00000000000末991  5   000-00000000000末991  6   000-00000000000末991  7   000-00000000000末991  8   000-00000000000末991  9   000-00000000000末991  10   000-00000000000末991  11 事實欄二 ㈠ OK便利商店橋頭仕隆店 000-00000000000末991 OK便利商店橋頭仕隆店進貨單1紙（警二卷第75頁） 12   000-00000000000末991  13   000-00000000000末991  14 事實欄二 ㈡ OK超商台鐵岡山門市 物流編號：00000000000 訂單編號：210812BS9U7E46 遭竊包裹物流訂單編號1紙、蝦皮帳號「happyl0000000」之訂單明細1紙（他字卷第169頁、第174頁） 15   物流編號：00000000000 訂單編號：210813E8TYX004  16 事實欄二㈢ OK超商臺南媽廟門市 物流編號：00000000000 訂單編號：00000000WBC9T9 遭竊包裹物流訂單編號1紙（他字卷第183頁） 17 事實欄二㈣ OK超商屏東建豐門市 物流編號：00000000000 訂單編號：0000000MQSBX7C 遭竊包裹物流訂單編號1紙（他字卷第183頁） 18 事實欄二㈤ OK便利商店潮州太平門 市 物流編號：00000000000 訂單編號：0000000ERGQBFW 警方調查蝦皮帳號「hollywood_katherine8」報告1紙（警四卷第141頁） 19 事實欄二㈥ OK便利商店仁武永昌門市 000-00000000000末929 OK便利商店仁武永昌門市進貨單1紙（警五卷第115頁） 20   000-00000000000末999  


附錄本案論罪科刑法條：
中華民國刑法第320條第1項
意圖為自己或第三人不法之所有，而竊取他人之動產者，為竊盜
罪，處5年以下有期徒刑、拘役或50萬元以下罰金。
意圖為自己或第三人不法之利益，而竊佔他人之不動產者，依前
項之規定處斷。
前二項之未遂犯罰之。